# 是否属于股份支付

提问人：wx_5cbed2992bf4 时间：2022-01-27 17:57:14
背景介绍：A和B为甲公司的股东，2020.12.31，A占比51%（A控制），B占49%（B权益法核算）。2021.12.31，B将持有甲公司10%的股份低价转让给C，C为甲公司的员工持股平台，B转让股权后，占甲公司的股权为39%，仍然权益法核算。
问：对于此次交易，B公司和甲公司的会计处理，分别是怎么处理？是否涉及股份支付？

回答人：chenyiwei
B虽然是非控股股东，但其低价转让甲公司股权给持股平台C也同样构成股份支付。
对C，应按权益结算股份支付处理，按照低价转让的本公司股权的授予日公允价值高于转让价格的差额计量股份支付费用。
对B，相当于代C承担股份支付费用，按照所收到的转让价款冲减长期股权投资账面价值，但同时涉及权益法下投资成本、损益调整、其他权益变动等明细科目的调整。

提问人：wx_5cbed2992bf4 时间：2022-02-08 10:17:59
陈版，“按照所收到的转让价款冲减长期股权投资账面价值”，这里是收到多少钱冲减多少长投的账面价值，还是根据转让股份的比例，冲减长投的账面价值？

回答人：chenyiwei
收到多少钱冲减多少长投的账面价值。

提问人：wx_5cbed2992bf4 时间：2022-02-09 16:46:26
陈版你的意思是不确认转让10%股份的长投的处置损益，对嘛？
那为啥不是根据转让股份的比例，冲减长投的账面价值，同时，减少的长投的账面价值与收到款项的差额，确认投资收益？
我看应用指南里，处置长投的处理：
“企业持有长期股权投资的过程中，由于各方面的考虑，决定将所持有的对被投资单位的股权全部或部分对外出售时，应相应结转与所售股权相对应的长期股权投资的账面价值，一般情况下，出售所得价款与处置长期股权投资账面价值之间的差额，应确认为处置损益。”

回答人：chenyiwei
一方面处置了实际持有的股权，另一方面要将代子公司承担的股份支付费用确认为对该子公司的长期股权投资成本，两者相抵，就变成了按照收到的款项冲减长投账面价值了。